【裁判字號】    98,上易,566
【裁判日期】    981119
【裁判案由】    竊盜等
【裁判全文】
臺灣高等法院高雄分院刑事判決         98年度上易字第566號
上  訴  人
即  被  告  丙○○
                    另案於臺灣高雄監獄執行中
選任辯護人  柳聰賢律師
上列上訴人因竊盜等案件，不服臺灣高雄地方法院98年度易字第
100 號中華民國98年5 月26日第一審判決（起訴案號：臺灣高雄
地方法院檢察署97年度偵字第15252 號），提起上訴，本院判決
如下：
    主  文
原判決撤銷。
丙○○犯毀越安全設備竊盜罪，累犯，處有期徒刑玖月。
    事  實
一、丙○○前因竊盜案件，經臺灣士林地方法院以民國（下同）
    91年度易字第54號判處有期徒刑1 年2 月確定；又因竊盜案
    件，經臺灣屏東地方法院以91年度易字第1111號判處有期徒
    刑1 年6 月，提起上訴後，經本院以92年度上易字第230 號
    判決上訴駁回確定。嗣該2 罪經定應執行刑為有期徒刑2 年
    6 月，於94年10月11日假釋出監，95年2 月7 日保護管束期
    滿未經撤銷假釋，視為執行完畢。詎其猶不知悔改，於97年
    1 月15日上午12時許，行經甲○○○、乙○○位於高雄市三
    民區○○○路142 巷4 號之住處前時，竟意圖為自己不法之
    所有，徒手破壞1 樓窗戶鐵欄杆（前已稍有損壞）之方式，
    毀越安全設備進入上開住處（侵入住宅部分未據告訴），並
    竊取甲○○○、乙○○所有之黃金飾品共計約6 兩、現金新
    臺幣（下同）7 萬3,000 元（起訴書誤載為5 萬元）及提籃
    。得手後，逃離現場。嗣於97年1 月28日10時30分許，丙○○再次前往上開處所附近時，為乙○○發現並報警，始悉上
    情。
二、案經甲○○○、乙○○訴由高雄市政府警察局三民第二分局
    報告臺灣高雄地方法院檢察署檢察官偵查起訴。
    理  由
甲、程序方面
    按被告以外之人於審判外之陳述，雖不符刑事訴訟法第159
    條之1 至第159 條之4 之規定，而經當事人於審判程序同意
    作為證據，法院審酌該言詞陳述或書面陳述作成時之情況，
    認為適當者，亦得為證據；又當事人、代理人或辯護人於法
    院調查證據時，知有第159 條第1 項不得為證據之情形，而
    未於言詞辯論終結前聲明異議者，視為有前項之同意，刑事
    訴訟法第159 條第1 項、第159 條之5 分別定有明文。查本
    判決所引用各項證據（含傳聞證據、非傳聞證據及符合法定
    傳聞法則例外之證據），檢察官、被告及辯護人於本院審判
    程序時，就證據能力部分均表示無意見或同意引為證據，且
    於本院言詞辯論終結前，對於卷附具有傳聞證據性質之證據
    ，既均已知其情，卻未聲明異議，本院認該具有傳聞證據性
    質之證據，亦無任何違法取證之不適當情形，以之作為證據
    使用係屬適當，自均具有證據能力。
乙、實體方面
壹、有罪部分
一、上揭事實，業據上訴人即被告丙○○於本院審理時供承不諱
    ，復經證人即告訴人甲○○○、乙○○分別於警詢、檢察官
    偵查中及原審審理時證述明確（見警卷第10頁至第15頁；偵
    卷第6 頁、第7 頁；原審卷二第29至第39頁），復有現場照
    片及錄影帶翻拍照片在卷可憑（見警卷第16頁至第27頁）。
    被告之上開自白核與事實相符，自堪採為認定犯罪事實之依
    據。本件事證明確，被告犯行已堪認定，應予依法論科。
二、按窗戶鐵欄杆具有防盜之作用，應屬刑法第321 條第1 項第
    2 款所定之其他安全設備。再毀壞窗戶鐵欄杆，係毀壞安全
    設備之行為，此行為係竊盜之加重要件行為，自無成立毀損
    罪之餘地。核被告所為，係犯刑法第321 條第1 項第2 款之
    毀越安全設備竊盜罪。本件被告係見該窗戶鐵欄杆已稍有損
    壞，乃以徒手扳起之方式侵入被害人上揭住處，並未攜帶工
    具一節，已據被告在本院審理時供明在卷，而本件又未扣得
    任何犯罪工具，顯難推認被告係攜帶工具或具有對人之生命
    、身體、安全構成威脅之器械甚明。公訴人認被告係攜帶不
    詳兇器鋸斷窗戶鐵條侵入上址，容有未洽。又被告犯有事實
    欄所載之前科紀錄，有臺灣高等法院被告前案紀錄表可按，
    其於有期徒刑之執行完畢後5 年內，故意再犯本件有期徒刑
    以上之罪，為累犯，應依刑法第47條第1 項之規定加重其刑
    。
三、原審認被告罪證明確，予以論罪科刑，固非無見；惟被告並
    未以工具破壞窗戶鐵欄杆，已如上述，原審認被告係持不詳
    之工具破壞窗戶鐵欄杆，尚有未洽；又被告於本院審理時已
    與告訴人達成民事和解，賠償損失，有本院98年度附民字第
    73號和解筆錄可按，原審未及審酌，同有未洽。被告上訴意
    旨空言否認犯罪，指摘原判決不當，雖無理由；惟原判決既
    有上揭可議之處，仍屬無可維持，本院自應將原判決予以撤
    銷改判。審酌被告正值青壯，理應循求正途賺取所得，且前
    已因犯竊盜案件，入監執行完畢，不思力圖改過自新，再犯
    本件竊盜案件，惟犯後已坦承犯行，且與被害人達成民事和
    解，賠償損失，顯有悔意等一切情狀，量處如主文第2 項所
    示之刑。
貳、不另為不受理部分：
一、公訴意旨略以：被告就上述犯罪事實部分乃係無故進入被害
    人甲○○○、乙○○上揭住處行竊財物，成立刑法第306 條
    無故侵入他人住宅罪嫌等語。
二、按告訴乃論之罪，未經告訴者，應諭知不受理之判決，刑事
    訴訟法第303 條第3 項定有明文。另依刑法第308 條第1 款
    規定，犯同法第306 條之罪者，須告訴乃論。再者，告訴乃
    論之罪，以有告訴權人提出合法告訴為訴追之條件，若未經
    合法告訴而逕行起訴，其訴追條件尚未具備，法院不應予以
    受理。又告訴應向有偵查權之檢察官或司法警察官為之，被
    害人對於告訴乃論之罪未向檢察官或司法警察官告訴，在法
    院審理中，縱可補為告訴，仍應向檢察官或司法警察官為之
    ，始得謂為合法告訴，然後再由檢察官或司法警察官將告訴
    狀或言詞告訴之筆錄補送法院，以為補正；如被害人不向檢
    察官或司法警察官提出告訴，而逕向法院表示告訴，自非合
    法之告訴（最高法院87年度台上字第3923號判決採同一見解
    ）。經查：被害人甲○○○、乙○○於警詢中僅表示欲對被
    告提出竊盜告訴（見警卷第11頁、第13頁），且迄未踐行上
    述補行告訴程序。是依上揭說明，被告所涉無故侵入住宅部
    分既未據被害人等依法提出告訴，本應由本院諭知不受理之
    判決，然因檢察官認被告所涉無故侵入住宅犯行與上揭犯罪
    事實所示加重竊盜既遂犯行具有想像競合犯之裁判上一罪關
    係，就此部分爰不另為不受理之諭知。
據上論斷，應依刑事訴訟法第369 條第1 項前段、第364 條、第
299 條第1 項前段，刑法第321 條第1 項第2 款、第47條第1 項
，判決如主文。
本案經檢察官張其主到庭執行職務。
中    華    民    國    98    年    11    月    19    日
                  刑事第四庭    審判長法  官  蕭權閔
                                      法  官  李嘉興
                                      法  官  林水城
以上正本證明與原本無異。
不得上訴。
中    華    民    國    98    年    11    月    19    日
                                      書記官  林佳蓉
附錄本件判決論罪科刑法條：
刑法第321 條第1 項第2 款
犯竊盜罪而有左列情形之一者，處6 月以上、5 年以下有期徒刑
：
二、毀越門扇、牆垣或其他安全設備而犯之者。


司法院資訊處製作；財團法人民間司法改革基金會備份。
